pt-BR: Artes e entretenimento: Ingressos de eventos; Hobbies e artes; Festas e comemorações
zh-TW: 藝術/娛樂: 活動票券; 嗜好和創作藝術; 派對和節慶
hr-HR: Umjetnost i zabava: Ulaznice za događaje; Hobiji i kreativne umjetnosti; Zabava i proslava
sl-SI: Kultura in zabava: Vstopnice za prireditve; Hobiji in ustvarjalne umetnosti; Zabava in praznovanje
sv: Konst och underhållning: Biljetter till evenemang; Hobby och skapande; Fest och firande
vi: Nghệ thuật và giải trí: Vé sự kiện; Sở thích và nghệ thuật sáng tạo; Tiệc và tổ chức tiệc
lt-LT: Menai ir pramogos: Renginių bilietai; Hobiai ir menai; Vakarėliai ir šventės
el: Τέχνες & Ψυχαγωγία: Εισιτήρια εκδήλωσης; Χόμπι & Δημιουργικές Τέχνες; Πάρτι & γιορτή
bg-BG: Изкуства и развлечения: Билети за събития; Хобита и творчески изкуства; Парти и празненства
pl: Sztuka i rozrywka: Bilety na wydarzenia; Hobby i sztuki piękne; Przyjęcia i świętowanie
hu: Művészet és szórakoztatás: Rendezvényjegyek; Hobbik és kreatív művészet; Buli és ünneplés
pt-PT: Artes e lazer: Bilhetes de eventos; Passatempos e artes criativas; Festas e celebrações
fi: Taide ja viihde: Tapahtumaliput; Harrastukset ja taiteet; Juhlat
th: ศิลปะและความบันเทิง: ตั๋วเข้าชมกิจกรรม; งานอดิเรกและศิลปะสร้างสรรค์; ปาร์ตี้และการเฉลิมฉลอง
it: Arte e svago: Biglietti per eventi; Hobby e arti creative; Party e festeggiamenti
zh-CN: 艺术与娱乐: 活动门票; 爱好/艺术创作; 聚会/庆典
tr: Sanat ve Eğlence: Etkinlik Biletleri; Hobiler ve Sanatsal Çalışmalar; Parti ve Kutlamalar
cs: Umění a zábava: Vstupenky; Hobby, hudba a výtvarné umění; Párty a oslavy
fr: Arts et loisirs: Billets d’événements; Loisirs et arts créatifs; Fêtes et soirées
ja: 芸術・エンターテイメント: イベント チケット; 趣味・コレクション; パーティー・お祝い
en: Arts & Entertainment: Event Tickets; Hobbies & Creative Arts; Party & Celebration
de: Kunst & Unterhaltung: Eintrittskarten; Hobby & Kunst; Party & Feiern
es: Arte y ocio: Entradas para eventos; Hobbies y artes creativas; Fiestas y celebraciones
ru: Искусство и развлечения: Билеты на мероприятия; Хобби и творчество; Вечеринки и праздники
da: Kunst og underholdning: Billetter; Hobby og håndarbejde; Fest og fejring
nb: Kunst og underholdning: Arrangementsbilletter; Hobby og kreativitet; Fest og feiring
ko: 아트/엔터테인먼트: 이벤트 티켓; 취미/예술; 파티/축하 행사
sk-SK: Umenie a zábava: Vstupenky na podujatia; Záľuby a tvorivé dielne; Večierky a oslavy
nl: Kunst en entertainment: Tickets voor evenementen; Hobby's en creatieve vaardigheden; Feestelijke gelegenheden
ro-RO: Artă și divertisment: Bilete pentru evenimente; Hobby-uri și artă; Petreceri